臺灣高雄地方法院刑事裁定　　　　　　 96年度交聲字第904號
原處分機關　高雄市政府
異　議　人　甲○○
　　　　　　　　　　　號
上列異議人因違反道路交通管理處罰條例案件，對於高雄市政府
交通事件裁決中心中華民國96年4 月13日、96年10月2 日所為之
裁決處分（處分案號：高市府交裁字第裁00-000000000號、第裁
32-B00000000號）聲明異議，本院裁定如下：
    主    文
異議駁回。
    理    由
一、按汽車駕駛人，行經有燈光號誌管制之交岔路口闖紅燈者，
    處新臺幣（下同）1,800 元以上5,400 元以下罰鍰；再汽車
    駕駛人駕駛汽車違反道路交通管理處罰條例第53條第1 項規
    定者，除依原條款處罰鍰外，並予各記違規點數3 點；汽車
    駕駛人在6 個月內，違規記點共達6 點以上者，吊扣駕駛執
    照1 個月。道路交通管理處罰條例第53條第1 項、第63條第
    1 項第3 款、第3 項可資參照。
二、聲明異議意旨略以：伊受舉發違反道路交通事件通知單第B0
    0000000 號，並非伊本人駕駛及簽名蓋章，因此受裁罰吊扣
    駕駛執照（舉發單號第000000000 號），尚有不服，聲明異
    議云云。
三、經查：本件異議人即受處分人甲○○駕駛車牌號碼4897-XA
    號自小客車（車籍登記盧廣義所有），於民國96年2 月12日
    凌晨1 時20分許，沿高雄市○○路由北往南行駛，行經前金
    區○○○路、河南路口時，明知前方交岔路口燈光號誌管制
    為紅燈，仍闖越紅燈前行，經高雄市政府警察局新興分局前
    金分駐所員警林順輝發現攔停，以異議人為「有燈光號誌管
    制之交岔路口闖紅燈」之違規，違反道路交通管理處罰條例
    第53條第1 項規定，當場掣單舉發，並指定應於96年2 月27
    日前向通知單所載之應到案處所聽候裁決或自動繳納。異議
    人於收受通知單後，未依限到案聽候裁決或自動繳納，經原
    處分機關於96年4 月13日、同年10月2 日以異議人除有上開
    違規外，並有「汽車駕駛人在6 個月內，違規記點共達6 點
    以上」之違規，違反道路交通管理處罰條例第53條第1 項、
    第63條第3 項、違反道路交通管理事件統一裁罰基準及處理
    細則第43條、第44條及違反道路交通管理事件統一裁罰基準
    表之規定為由，分別裁處「罰鍰新台幣5,400 元，並記違規
    點數3 點」，以及「吊扣駕駛執照1 個月」，異議人於96年
    10月2 日收受上開裁決書2 份後，於翌（3） 日向本院聲明
    異議等情，有高雄縣政府警察局舉發違反道路交通管理事件
    通知單（高市警交字B00000000 號）、高雄市○○○○道路
    交通管理事件裁決書（高市府交裁字第裁32-B00000000號、
    第裁00-000000000號）、送達證書、交通違規案件異議書各
    1 份在卷可稽。
四、再異議人雖以上開情詞置辯，惟本件係異議人本人於上開時
    地駕車違規，經警當場攔檢並掣單舉發，上開舉發單係由異
    議人當場親簽，員警當時先電請分駐所同事以電腦查詢車籍
    資料，車輛所有人雖登記為盧廣義，但員警係針對實際行為
    人（駕駛人）即異議人開單，當時異議人未帶行車執照，只
    攜帶駕駛執照等情，業經證人林順輝於本院具結證述明確（
    參本院卷第34、35頁）。再異議人經本院傳喚未到庭，而參
    諸異議人於95年6 月16日申請換發身分證之住址為「高雄市
    左營區合群里合群新村310 號」，與其提出駕照經警於舉發
    單上記載之同上住址相符，且舉發單上收受通知聯單者欄之
    簽名，與異議人身分證申請書上申請人欄之簽名亦無不符，
    有上開舉發單、高雄縣梓官鄉戶政事務所96年11月2 日函、
    高雄市左營區戶政事務所96年11月7 日函附異議人換領身分
    證申請書各1 份在卷足參（參本院卷第8 、11、27、31頁）
    ，上開證人所述，堪以採信，此外，異議人並無舉證證明當
    時並非伊本人駕駛上開車輛違規之具體證據供參，是異議人
    辯稱並非伊駕駛車輛，伊本人並未簽章云云，即非實在。又
    異議人前於95年9 月10日、96年1 月30日先後經舉發有違反
    道路交通管理處罰條例第53條第1 項、第33條第1 項之違規
    情形，依同條例第63條第1 項第3 款、第1 款規定，各應記
    違規點數3 點、1 點，連同其本件於96年2 月12日有上開違
    規，應記違規點數3 點，合計在6 個月內，其違規記點共達
    6 點以上，亦構成同條例第63 條 第3 項之違規要件，有異
    議人汽車記點查詢報表1 份在卷足參（參本院卷第15頁），
    則原處分機關另裁罰「吊扣駕駛執照1 個月」，於法亦無不
    合，是異議人所辯，即無可採。
五、綜上，異議人既有上開2 項之違規情形，事證明確，原處分
    機關依法裁處異議人「罰鍰新台幣5,400 元，並記違規點數
    3 點」，以及「吊扣駕駛執照1 個月」之處分，即無違誤，
    且亦無踰越裁量權之不當情形。異議人指摘原處分不當，為
    無理由，本件異議，應予駁回。
據上論斷，應依道路交通案件處理辦法第19條，裁定如主文。
中　　華　　民　　國　　96　　年　　11　　月　　30　　日
                臺灣高雄地方法院交通法庭
                        法　官  李昆南
以上正本證明與原本無異。
如不服本裁定，應於收受送達後5 日內向本院提出抗告狀。
中　　華　　民　　國　　96　　年　　11　　月　　30　　日
　　　　　　　　　　    書記官  黃美玲
